臺灣高等法院刑事判決
                                   108年度上訴字第2211號
上  訴  人  臺灣臺北地方檢察署檢察官
被      告  紀騏樺
選任辯護人  劉鑫成律師（法扶律師）
上列上訴人因被告違反毒品危害防制條例案件，不服臺灣臺北地
方法院107年度訴字第649號，中華民國108年4月23日第一審判決
（起訴案號：臺灣臺北地方檢察署107年度偵字第18344、20255
號），提起上訴，本院判決如下：
    主  文
上訴駁回。
    理  由
一、公訴意旨略以：被告紀騏樺明知第二級毒品甲基安非他命係
    毒品危害防制條例第2條第2項第2款所列管第二級毒品，未
    經許可，不得持有及販賣，竟於民國107年2月23日9時28分
    許，以通訊軟體與黃國峻通話，並議定以新臺幣（下同）1
    萬5,000元價格販售第二級毒品甲基安非他命17.5公克給黃
    國峻，議定後，被告即至臺北市○○區○○○路0段00巷0號0樓之
    0黃國峻友人王芮恩居所，先由黃國峻交付7,000元、積欠8,
    000元，被告則交付第二級毒品甲基安非他命17.5公克而既
    遂。嗣黃國峻於翌日（24日）2時15分許因另案通緝，經警
    於上址查獲黃國峻、王芮恩，並扣得含第二級毒品甲基安非
    他命殘留物之吸食器（下簡稱吸食器）1組、第二級毒品甲
    基安非他命6包（總毛重4.35公克，總淨重0.593公克，總驗
    餘淨重0.5928公克）等物，並循線查獲上情，因認被告涉犯
    毒品危害防制條例第4條第2項販賣第二級毒品罪嫌云云。
二、按犯罪事實應依證據認定之，無證據不得認定犯罪事實；不
    能證明被告犯罪或其行為不罰者，應諭知無罪之判決，刑事
    訴訟法第154條第2項、第301條第1項分別定有明文。次按認
    定不利於被告之事實，須依積極證據，苟積極證據不足為不
    利於被告事實之認定時，即應為有利被告之認定，更不必有
    何有利之證據，復有最高法院30年上字第816號判例可資參
    考。又事實之認定，應憑證據，如未能發現相當證據，或證
    據不足以證明，自不能以推測或擬制之方法，為裁判基礎；
    認定犯罪事實，所憑之證據，雖不以直接證據為限，間接證
    據亦包括在內，然無論直接或間接證據，其為訴訟上之證明
    ，須於通常一般之人均不致於有所懷疑，而得確信其為真實
    之程度者，始得據之為有罪之認定，倘其證明尚未達到此一
    程度，而有合理性懷疑之存在時，即無從為有罪之認定，此
    亦有最高法院40年台上字第86號、76年台上字第4986號判例
    可資參照。再按施用毒品者所稱其向某人買受毒品之指證，
    不得作為有罪判決之唯一證據，仍須調查其他必要之證據，
    以察其是否與事實相符。良以毒品買受者之指證，依毒品危
    害防制條例第17條第1項規定供出毒品來源，因而查獲其他
    正犯或共犯者，減輕或免除其刑。其憑信性於通常一般人已
    有所懷疑，縱自形式上觀察，並無瑕疵，其真實性仍有待其
    他必要證據加以補強。而所謂必要之補強證據，固不以證明
    販賣毒品犯罪構成要件之全部事實為必要，但以與施用毒品
    者之指證具有相當之關聯性，經與施用毒品者之指證綜合判
    斷，已達於通常一般人均不致有所懷疑而得確信者，始足當
    之。至於施用毒品者之證言有無經具結、與被指證者間有無
    嫌隙或仇怨等情，因與販賣毒品犯行無涉，均不足作為補強
    證據（最高法院107年度台上字第3481號判決意旨參照）；
    所謂補強證據，係指購毒者之指證外，其他足以證明其關於
    毒品交易供述真實性之別一證據而言，必須與毒品交易之供
    述具有相當程度之關聯性，足使一般人對其供述無合理之懷
    疑存在，而得確信其為真實者，始足當之。倘以販毒及購毒
    者間對話之通訊監察譯文作為購買毒品者所指證販賣毒品犯
    罪事實之補強證據，必須其等之對話內容，依社會通念足以
    辨別明白其所交易標的物之毒品品項、數量及價金，始為相
    當，否則對於語意隱晦不明之對話，即令指證者證述該等對
    話內容之含意即係交易毒品，本身仍屬購毒者單方之指證，
    尚不足作為其所述犯罪事實之補強證據（最高法院102年度
    台上字第1478號判決意旨參照）。此外，以毒販間通話之通
    訊監察譯文作為施用毒品者所指證販賣毒品犯罪事實之補強
    證據，必須其等之對話內容，依社會通念已足以辨明其所交
    易標的物之毒品品項、數量及價金，始足與焉，否則對於語
    意隱晦不明之對話，即令指證者證述該等對話內容之含意即
    係交易毒品，除非被指為販毒之被告坦認，或依被告之品格
    證據可供為證明其具犯罪之同一性（如其先前有關販賣毒品
    案件之暗語，與本案通訊監察譯文內容相同，兩案手法具有
    同一性），或司法警察依據通訊監察之結果即時啟動調查因
    而破獲客觀上有可認為販賣毒品之跡證者外，因仍屬指證者
    單方之陳述本身，自尚不足作為其所述犯罪事實之補強證據
    （最高法院101年度台上字第1681號判決意旨參照）。參以
    刑事訴訟法第161條第1項亦規定，檢察官就被告犯罪事實，
    應負舉證責任，並指出證明之方法，是檢察官對於起訴之犯
    罪事實，應負提出證據及說服之實質舉證責任，倘其所提出
    之證據，不足為被告有罪之積極證明，或其指出證明之方法
    ，無從說服法院以形成被告有罪之心證，基於無罪推定之原
    則，自應為被告無罪判決之諭知（最高法院92年台上字第12
    8號判例意旨參照）。
三、再「犯罪事實應依證據認定之，無證據不得認定犯罪事實；
    有罪之判決書應於理由內記載認定犯罪事實所憑之證據及其
    認定之理由，刑事訴訟法第154條第2項及第310條第1款分別
    定有明文。而犯罪事實之認定，係據以確定具體的刑罰權之
    基礎，自須經嚴格之證明，故其所憑之證據不僅應具有證據
    能力，且須經合法之調查程序，否則即不得作為有罪認定之
    依據。倘法院審理之結果，認為不能證明被告犯罪，而為無
    罪之諭知，即無前揭第154條第2項所謂『應依證據認定』之犯
    罪事實之存在。因此，同法第308條前段規定，無罪之判決
    書只須記載主文及理由。而其理由之論敘，僅須與卷存證據
    資料相符，且與經驗法則、論理法則無違即可，所使用之證
    據亦不以具有證據能力者為限，即使不具證據能力之傳聞證
    據，亦非不得資為彈劾證據使用。故無罪之判決書，就傳聞
    證據是否例外具有證據能力，本無須於理由內論敘說明」（
    最高法院100年度台上字第2980號判決意旨參照）。本案既
    認不能證明被告犯罪，揆之前開說明，自無庸就本判決所引
    證據是否具有證據能力加以論析。
四、公訴意旨認被告涉犯販賣第二級毒品甲基安非他命犯行，無
    非以被告之供述、證人黃國峻於警詢及偵查之證述、被告與
    黃國峻間LINE通訊軟體對話紀錄、台灣尖端先進生技醫藥股
    份有限公司濫用藥物檢驗報告（檢體編號：120585號，為黃
    國峻之尿液檢體）、黃國峻另案（107年度偵字第5843號）
    查扣之吸食器1組、第二級毒品甲基安非他命6包、扣押物品
    目錄表、扣押物品清單、交通部民用航空局航空醫務中心10
    7年3月8日航藥鑑字第0000000號毒品鑑定書及扣案物照片等
    為主要論據。被告雖經本院合法傳喚未到庭，然其於原審堅
    詞否認有何販賣第二級毒品甲基安非他命犯行，辯稱：是黃
    國峻先傳「你再補個半台來」訊息給其，但黃國峻應該是傳
    錯了，所以其回撥電話給黃國峻，問黃國峻拿到的毒品品質
    好不好，其向黃國峻表示希望2人可以合資購買毒品，後來
    黃國峻有去拿毒品，之後其才傳「那批有被打槍嗎」訊息給
    黃國峻，問黃國峻拿的那批毒品有無被打槍；至於對話中另
    提到「差八千是嗎」訊息，是因其與黃國峻間有金錢借貸，
    黃國峻向其借錢，其與黃國峻討論欠款的事，與毒品沒有關
    係等語（見原審卷第137、342頁）。辯護人則為被告辯護稱
    ：證人黃國峻證述前後矛盾，被告與黃國峻間之對話紀錄無
    法證明被告有與黃國峻達成買賣毒品合意或事後有聯絡、碰
    面之事實等語。
五、本院之判斷
(一)107年2月23日上午5時51分許，被告先以LINE通訊軟體暱稱
    「沒有成員巴」傳送「人呢」訊息給暱稱「沒有成員」之黃
    國峻，黃國峻於同日上午8時10分許回覆「醒」訊息；被告
    再於同日上午8時24分許撥打LINE語音給黃國峻，黃國峻於
    同日上午8時25分許回傳「她那要1台半，剛好收工」、「別
    催」等訊息，於同日上午8時26分許回傳「紀爸半台先給1萬
    差4仟」訊息；於同日上午9時26分許黃國峻傳送「我到小雅
    這了，她外出送東西等一下錢就回了，你再補個半台來，我
    們沒東西了」訊息給被告後，被告旋於同日上午9時28分許
    撥打LINE語音給黃國峻，黃國峻並於同日上午9時35分許回
    撥LINE語音給被告，被告另於同日上午9時40分許傳送「等
    」訊息給黃國峻，同日上午10時31分、37分、42分許被告與
    黃國峻彼此LINE語音通話，被告再於同日上午11時28分許傳
    送「那批有被打槍嗎」、「為什麼我有1個客人問」訊息給
    黃國峻等情，業據被告坦認在卷，並有被告與黃國峻107年2
    月23日LINE通訊軟體對話紀錄、對話內容翻拍照片等附卷可
    參（見他字第3513號卷第24頁、原審卷第115至116頁），堪
    認被告與黃國峻確於上開期間有彼此聯繫之情。再黃國峻於
    107年2月23日以LINE通訊軟體暱稱「沒有成員」與暱稱「Ca
    rtier」之林雪珍聯繫，林雪珍於107年2月23日上午8時24分
    許傳送「哥，我要1台半」訊息給黃國峻，黃國峻回覆「剛
    好」、「我只出半台」等訊息後，林雪珍又傳送「快來」訊
    息，並於同日上午8時25分許傳送「在家等你」訊息給黃國
    峻；黃國峻則回傳「現在大塞車」、「0930到」等訊息給林
    雪珍，林雪珍則回應「好吧」、「反正快點就是了，對了，
    小巴在找你耶」等訊息，黃國峻復於同日上午8時27分、28
    分許傳送「連絡上了」、「找屁」、「催帳」等訊息給林雪
    珍，並於同日上午8時50分許傳送「我快睡著了」訊息給林
    雪珍，林雪珍於同日上午8時51分許回覆「撐住，過來再睡
    」訊息，黃國峻於同日上午8時59分許傳送「快不行了」訊
    息，並於同日上午9時16分許傳送「開門」、「請開門」等
    訊息給林雪珍，且於同日上午10時28分許傳送「閃人啦」訊
    息給林雪珍，林雪珍回覆「我還要等旺旺拿東西來換，要不
    你先回去」訊息，黃國峻則回傳「好」、「錢」等訊息後，
    林雪珍旋又回覆「我拿下去給你」訊息等情，有黃國峻與林
    雪珍107年2月23日LINE通訊軟體對話紀錄存卷可考（見偵字
    第20676號卷第125頁），是黃國峻於上開期間曾與林雪珍聯
    繫之情，可以認定。
(二)黃國峻及女友王芮恩於107年2月24日凌晨，在臺北市○○區○○
    ○路0段00巷0號0樓之0為警查獲，扣得吸食器1組、第二級毒
    品甲基安非他命6包等物，此經證人黃國峻、王芮恩證述明
    確（見偵字第5843號卷第8至16頁），並有臺北市政府警察
    局中山分局搜索扣押筆錄、扣押物品目錄表及扣案物照片等
    在卷足參（見偵字第5843號卷第18至20、31至32頁反面）。
    又經警徵得黃國峻同意採尿送驗，檢驗結果確呈安非他命類
    （安非他命、甲基安非他命）陽性反應，有卷附臺北市政府
    警察局偵辦毒品案件尿液檢體委驗單（尿液檢體編號：1205
    84）、台灣尖端先進生技醫藥股份有限公司107年3月13日濫
    用藥物檢驗報告等可稽（見偵字第5843號卷第93、92頁）。
    再黃國峻為警查獲時所扣得吸食器1組、白色透明結晶6包經
    送鑑驗後，白色透明結晶6包均檢出含第二級毒品甲基安非
    他命成分（驗前毛重4.3500公克，驗前淨重0.5930公克，取
    樣0.0002公克，驗餘淨重0.5928公克）；另吸食器1組經乙
    醇沖洗，亦檢出第二級毒品甲基安非他命成分等情，有交通
    部民用航空局航空醫務中心107年3月8日航藥鑑字第0000000
    號毒品鑑定書在卷可參（見偵字第5843號卷第79頁正反面）
    ，此部分事實亦堪認定。
(三)證人黃國峻就伊於107年2月24日為警查扣之第二級毒品甲基
    安非他命6包來源為何一節，證述前後不一
  1.證人黃國峻於107年2月24日警詢證稱：扣案的甲基安非他命
    是我於107年2月23日17時許，在臺北市中山區錦州公園向1
    名身材高瘦的男子，以1公克2,000元的代價所購買云云（見
    偵字第5843號卷第10頁反面）。於同日偵查時證稱：扣案毒
    品甲基安非他命我是使用LINE向我毒品上游購買，我上游的
    暱稱是「沒有成員巴」云云（見偵字第5843號卷第66頁）。
    於107年5月29日警詢證稱：扣案的毒品是向被告所購得云云
    （見偵字第18344號卷第30頁）。於107年8月7日偵查中先證
    稱：24日當天被找到的毒品甲基安非他命，應該是跟被告或
    林雪珍拿的云云（見偵字第18344號卷第121頁）；經檢察官
    提示伊與被告間LINE通訊軟體對話紀錄後證稱：我應該是於
    107年2月23日上午9時28分許，向被告購得半台17.5公克，1
    萬5,000元的毒品，毒品應該是在同日上午9點半至11點半之
    前取得，是送到我與王芮恩○○○路的住處云云（見偵字第183
    44號卷第122至123頁）。然於原審108年1月15日審理中，在
    檢察官主詰問時證稱：我已經不記得107年2月24日在王芮恩
    住處施用毒品甲基安非他命之來源等語（見原審卷第187頁
    ），在辯護人反詰問時亦證稱：就107年2月24日遭警扣得之
    毒品甲基安非他命，我已經不記得是否是被告販售給我等語
    （見原審卷第190頁），經原審審判長補充詰問時，並證稱
    ：遭警扣得之毒品甲基安非他命6包，有些是2月23日上午跟
    被告所購買，有些是在錦州公園跟別人買的，來源很多云云
    （見原審卷第197頁）。則黃國峻於107年2月24日凌晨為警
    查獲時所扣得第二級毒品甲基安非他命來源，究係黃國峻於
    107年2月23日上午向被告購得、於107年2月23日在臺北市中
    山區錦州公園向他人購得，抑或於107年2月23日上午向被告
    購買外，另於同日下午在錦州公園向他人購得，證述內容前
    後不一。則證人黃國峻證述向被告購得第二級毒品甲基安非
    他命一情是否屬實，確有可疑之處。檢察官固以：證人黃國
    峻在錦州公園處所購之毒品，依證人黃國峻之供述數量僅1
    公克，對照證人黃國峻遭扣案之毒品數量6包，而重量為4.3
    5公克，則遭警查扣之毒品根本不是錦州公園處所餘留者，
    因為就算當時證人黃國峻有在錦州公園處有購買也只有1公
    克，而就算上開重量嗣後如果還在查獲現場，也不會混淆本
    案17.5公克購買之後所剩餘；換言之，本案在王芮恩家中所
    查獲之毒品根本不會是錦州公園處所購者云云（見本院卷第
    27頁），然檢察官上開立論基礎，應植基於證人黃國峻所為
    在錦州公園處僅購得毒品數量1公克之證述屬實，亦即須以
    證人黃國峻此節證述確為真實為前提，然本院並未認定證人
    黃國峻此節證言屬實，而係以此為據認該證人證述前後有不
    一之情（蓋該證人係證述：「扣案的甲基安非他命」是我於
    107年2月23日17時許，在臺北市中山區錦州公園向1名身材
    高瘦的男子，以1公克2,000元的代價所購買云云），是檢察
    官此節所指，顯有誤會。
  2.另觀諸證人黃國峻所證向被告購買第二級毒品甲基安非他命
    之經過、有無交付購買毒品價金等節，前後亦有不一之情
    (1)證人黃國峻固於107年8月7日偵查時證稱：我應該是在10
       7年2月23日上午9時28分許，向被告以1萬5,000元購買17
       .5公克毒品，毒品應該是在同日上午9點半至11點半之前
       取得，毒品是送到我與王芮恩○○○路的住處，我應該有先
       給被告7,000元，還欠被告8,000元云云（見偵字第18344
       號卷第122至123頁）。然證人黃國峻於原審108年1月15
       日審理中，在檢察官主詰問時證稱：案發當時，我毒品
       來源很多，有向很多人拿，自己也有在賣，對於起訴書
       所載○○○路這次販賣毒品，我已經記不清楚了等語（見原
       審卷第187至188頁）；在辯護人反詰問時亦證稱：我已
       經不記得107年2月24日遭警查獲之毒品是否是被告賣給
       我的等語（見原審卷第190頁）；在原審審判長補充詰問
       時，先表示伊已經不記得遭警扣案之毒品是從何處取得
       等語（見原審卷第191頁），經原審審判長提示筆錄後則
       證稱：被告當天應該是有拿毒品到我與王芮恩的住處，
       數量應該就是約定好的半台，之前在偵查中說有給被告7
       ,000元屬實云云（見原審卷第193頁），然經原審審判長
       質以該次毒品交易是否仍積欠被告購買毒品款項一節時
       ，又改口證稱：我不記得了，我當時好像說要等小雅（
       即林雪珍）回來時，才要給被告錢，對話中說的「差八
       千」應該是我積欠被告的房租錢，我給被告的7,000元並
       不是購買毒品的價金，當時是與小雅一起合拿毒品，購
       買毒品的錢是小雅要給的，所以在對話中才會跟被告提
       到要等小雅回來才有錢，後來毒品全部被小雅拿走，在
       偵查時之所以沒提到小雅，是因為想說不要牽扯太多人
       等語（見原審卷第193至194頁），則證人黃國峻就107年
       2月23日購買第二級毒品甲基安非他命一節，於偵查中先
       證稱係伊自己向被告購買，有先給付購買毒品價金7,000
       元，尚欠被告8,000元，嗣於原審改證稱該次是伊與林雪
       珍合資購買，毒品價金是林雪珍要給的，伊交給被告的7
       ,000元是房租錢，前後證述內容多所齟齬。另觀諸黃國
       峻與被告前開LINE通訊軟體對話中，黃國峻確曾提到「
       我到小雅這了」、「你再補個半台來，我們沒東西了」
       等訊息，同時間亦有與林雪珍對話，是證人黃國峻於原
       審審理時所證應屬有據，於偵查中所述是否屬實，則尚
       有疑問。又經原審依職權傳訊林雪珍到庭，惟林雪珍並
       未到庭，復拘提未獲；本院則依檢察官聲請按址傳喚林
       雪珍到庭作證，然傳票以查無此人為由退回，檢察官於
       本院審理時並已捨棄傳喚該證人（見本院卷第301頁），
       是顯無從以該證人證言比對證人黃國峻所述是否與客觀
       事實相符，則證人黃國峻證詞之憑信性，殊值懷疑，無
       從逕信。
    (2)再證人黃國峻固於107年8月7日偵查時證稱：我有向被告
       購買17.5公克的甲基安非他命，被告有將毒品送過來云
       云（見偵字第18344號卷第123頁）；復於原審108年1月1
       5日審理時證稱：我有聯絡被告，請被告拿17.5公克的毒
       品給我云云（見原審卷第192頁）。然觀諸黃國峻與被告
       間LINE通訊軟體對話紀錄，除黃國峻曾向被告稱「我到
       小雅這了，她外出送東西等一下錢就回了，你再補個半
       台來，我們沒東西了」訊息，及被告撥打LINE語音給黃
       國峻，黃國峻並回撥LINE語音給被告，被告另傳送「等
       」訊息給黃國峻外，未見被告就黃國峻表示購買毒品一
       事有無應允，或雙方是否後來確實已碰面之證據。況證
       人黃國峻就被告於107年2月23日上午聯繫後有無交付毒
       品一節，於偵查時雖曾一度證稱：被告確有交付17.5公
       克之毒品甲基安非他命云云（見偵字第18344號卷第123
       頁），然於原審108年1月15日審理中則改稱：我不記得
       被告是否曾拿17.5公克的甲基安非他命給我等語（見原
       審卷第192頁），復於原審108年3月26日審理中再度證稱
       ：我不確定107年2月23日我回到王芮恩住處後，被告有
       無曾拿毒品給我等語（見原審卷第334頁），則證人黃國
       峻就伊於107年2月23日與被告聯繫後，究竟有無向被告
       取得17.5公克第二級毒品甲基安非他命一節，證述反覆
       ，難以採憑。雖被告與黃國峻間LINE通訊軟體對話紀錄
       中，被告曾於107年2月23日上午11時28分許傳送「那批
       有被打槍嗎」、「為什麼我有1個客人問」等訊息予黃國
       峻，然依被告與黃國峻間LINE通訊軟體對話內容，其等
       自該日上午5時51分許即互有聯絡，且自前開訊息內容，
       亦無法憑語意推斷被告與黃國峻聯繫後被告已應允該次
       毒品交易或雙方於前開聯繫後確有見面交易毒品之事實
       。另被告與黃國峻間LINE通訊軟體對話中，被告雖曾傳
       送「只差你的摳摳」，而經黃國峻回以「差八千是嗎？
       」訊息（見原審卷第117頁），並張貼向他人（非林雪珍
       ）催款之對話截圖（見原審卷第117頁），惟觀諸該等催
       帳之貼圖內容，亦無法得知與本案之關連性，是以，本
       案除證人黃國峻有瑕疵之單一證詞外，尚乏明確通訊監
       察譯文、其他證人證述或其他客觀事證之補強證據足認
       被告就黃國峻表示購買毒品一事有應允、為上開聯繫後
       確有見面，以及見面後為毒品交易之事實，自難遽認被
       告涉犯本案販賣第二級毒品甲基安非他命犯行。
(四)至黃國峻另案查扣之吸食器1組、第二級毒品甲基安非他命6
    包、扣押物品目錄表、扣押物品清單、交通部民用航空局航
    空醫務中心107年3月8日航藥鑑字第0000000號毒品鑑定書、
    扣案物照片、台灣尖端先進生技醫藥股份有限公司濫用藥物
    檢驗報告（檢體編號：120585號，為黃國峻之尿液檢體），
    固足以證明黃國峻持有、施用第二級毒品甲基安非他命，然
    究無從為被告曾販賣黃國峻第二級毒品甲基安非他命之證據
    。此外，卷內亦無其他證據足資補強證明黃國峻每次與被告
    聯繫見面均係欲向被告購買第二級毒品甲基安非他命，實難
    僅憑上開證人之證述、被告與黃國峻間LINE通訊軟體對話紀
    錄，即遽認被告有公訴意旨所稱販賣第二級毒品甲基安非他
    命犯行。
(五)綜上，本院審酌檢察官所舉事證，並未達於通常一般之人均
    不致有所懷疑，而得確信為真實之程度，尚有合理懷疑存在
    ，難以使本院形成被告有罪之確信，不能證明被告犯有公訴
    意旨所指犯行，自屬不能證明被告犯罪。
六、駁回上訴之理由
(一)檢察官上訴意旨略以：      
  1.原判決理由既然認為「則證人黃國峻於本院審理中所述，應
    屬有據，則其於偵查中所述，是否屬實，即有疑問」，按若
    證人黃國峻（上訴書或將黃國「峻」誤載為黃國「竣」，或
    將黃國峻誤載為「王國竣」，本院逕更正之）於偵查中之證
    詞全不可採時，則證人黃國峻於108年1月15日審判時回答審
    判長詢問「檢察官請你在同卷標示打勾表示是2月23日上午9
    點26分，你向（沒有成員）即被告購買，所述是否正確？」
    ，證人黃國峻明確證稱「應該是這樣」；同日證人黃國峻又
    證稱「被告應該是有交付甲基安非他命給我」、「拿的數量
    應該就是約定好的半台」、「在107年2月23日上午9點到11
    點之間，有給被告現金7,000元」、「半台的價錢是1萬5,00
    0元」，「是我跟小雅一起合拿的，我忘記我們1人出多少、
    分多少」、「在偵查中想說不要牽扯太多人，就不要牽扯太
    多人，我怕小雅卡到案子，所以我就不敢講」、「我在偵查
    中講的應該是實在」等語（見審判筆錄第7頁頁末至第13頁
    ），足見證人黃國峻於原審亦明確供稱伊確有在107年2月23
    日上午向被告購買甲基安非他命一事，此一事實有被告（上
    訴書誤載為證人）與黃國峻間LINE對話截圖可佐，又上開購
    買毒品之數量亦經黃國峻確認係17.5公克。再者，上開17.5
    公克毒品之價格為1萬5,000元亦經證人黃國峻於原審證實，
    因此即便原判決採嚴格之直接言詞審理主義，證人黃國峻證
    詞亦屬可採，此並無偵查中所述是否可採的問題，更何況本
    案當日亦於證人黃國峻處扣得第二級毒品甲基安非他命6包
    ，總毛重4.35公克，此更可足證證人黃國峻證詞並無不實。
  2.原判決理由另認：「證人黃國峻遭警查獲時所扣得之毒品甲
    基安非他命來源，究竟是其於107年2月23日上午向被告所購
    ？或是同日上午在台北市中山區錦州公園所他人所購？或是
    當日上午向被告購買外，另於同日下午在錦州公園向他人所
    購？證詞不一」固非無見。惟查，證人黃國峻在錦州公園處
    所購之毒品，依證人黃國峻之供述數量僅1公克，對照證人
    黃國峻遭扣案之毒品數量6包，而重量為4.35公克，則遭警
    查扣之毒品根本不是錦州公園處所餘留者，因為就算當時證
    人黃國峻有在錦州（上訴書誤載為錦洲）公園處有購買也只
    有1公克，而就算上開重量嗣後如果還在查獲現場，也不會
    混淆本案17.5公克購買之後所剩餘。換言之，本案在王芮恩
    家中所查獲之毒品根本不會是錦州公園處所購者，此並無誤
    認之虞，亦無原判決所稱無法採信之處，原判決誤以上開錦
    州公園毒品可能係本案遭查扣毒品一事，採證即有違誤。
  3.另就購買者出資一事，證人黃國峻於原審已明確證稱「我跟
    小雅一起合拿」，但就算所謂合買一事屬實，則合買者亦屬
    買者之一方，按販賣毒品者，其主觀上有營利之意圖，客觀
    上有販賣行為，即足構成，至於實際上是否已經獲利，則非
    所問。而LINE對話中的7,000元是否屬於房租錢或購買毒品
    錢，證人黃國峻偵查中雖稱上開7,000元是購買毒品錢，但
    後來於審判中改稱是房租錢，此雖有不一，但證人黃國峻就
    購買毒品主要情節即毒品17.5公克來源係以1萬5,000元向被
    告一事，此部分主要證詞自偵查至審判中並無歧異，證人黃
    國峻甚至於審判中越說越清楚，原判決雖以證人林雪珍（小
    雅）經法院依職權傳喚未到庭，然依證據法則更應認證人黃
    國峻在審理中親自到場並接受被告及辯護人之詰問後供述為
    可採，原判決認定顯有認定事實不依證據之違誤。
  4.綜上，原判決認事用法既有違誤，請將原判決撤銷，更為適
    當合法之判決云云。
(二)檢察官上訴無理由
    原審以檢察官所舉事證，無法說服法院形成被告販賣第二級
    毒品有罪之心證，卷內亦無其他積極證據足資證明被告確有
    檢察官所指販賣第二級毒品之事實，而對被告為無罪之諭知
    ，業已說明其證據取捨之依據及認定之理由，並無違誤。另
    卷內其他證據亦不足以證明被告涉犯此部分犯行，亦經本院
    補充說明如上，是檢察官徒憑己見，僅揀擇證人黃國峻所為
    不利被告之證詞，而置該證人所言有矛盾之情、難以遽採，
    且上開通訊軟體對話紀錄不足以補強證人黃國峻所證述於起
    訴書所載時、地曾向被告購買第二級毒品甲基安非他命等節
    於不論，指摘原判決諭知被告無罪不當，請求撤銷改判被告
    有罪，為無理由，應予駁回。
七、被告經合法傳喚，無正當理由不到庭，爰不待其陳述，逕行
    判決。
據上論斷，應依刑事訴訟法第371條、第368條，判決如主文。
本案經檢察官林冠佑提起公訴，檢察官李山明提起上訴，檢察官
陳錫柱到庭執行職務。
中    華    民    國    109   年    2     月    12    日
                  刑事第十八庭  審判長法  官  吳炳桂
                                      法  官  葉乃瑋 
                                      法  官  黃紹紘
以上正本證明與原本無異。
被告不得上訴。
檢察官如不服本判決，應於收受送達後20日向本院提出上訴書狀
，惟須受刑事妥速審判法第9條限制。其未敘述上訴之理由者，
並得於提起上訴後20日內向本院補提理由書(均須按他造當事人
之人數附繕本)「切勿逕送上級法院」。
刑事妥速審判法第9條：
除前條情形外，第二審法院維持第一審所為無罪判決，提起上訴
之理由，以下列事項為限：
一、判決所適用之法令牴觸憲法。
二、判決違背司法院解釋。
三、判決違背判例。
刑事訴訟法第 377 條至第 379 條、第 393 條第 1 款之規定，
於前項案件之審理，不適用之。
                                      書記官  朱倩儀
中    華    民    國    109   年    2     月    12    日